【裁判字號】    97,訴,141
【裁判日期】    980123
【裁判案由】    妨害自由等
【裁判全文】
臺灣臺北地方法院刑事判決               97年度訴字第141號
公  訴  人  臺灣臺北地方法院檢察署檢察官
被      告  庚○○
            丙○○
上  一  人
選任辯護人  黃重鋼律師
            李詩皓律師
            林詠嵐律師
被      告  癸○○
                      樓
            壬○○
            丁○○
                    （現於臺灣臺北監獄執行中）
            寅○○
            丑○○
上  一  人
選任辯護人  陳建宏律師
            柯佩吟律師
被      告  張讚生
選任辯護人  邱群傑律師
上列被告因妨害自由等案件，經檢察官提起公訴（96年度偵字第
7213號），及追加起訴（97年度偵字第8478號），本院判決如下
:
    主  文
庚○○共同以非法方法剝奪人之行動自由，處有期徒刑壹年捌月
，減為有期徒刑拾月; 又共同以加害生命、身體之事，恐嚇他人
，致生危害於安全，處有期徒刑伍月，減為有期徒刑貳月又拾伍
日; 又共同以加害生命、身體、財產之事，恐嚇他人，致生危害
於安全，處有期徒刑捌月，減為有期徒刑肆月。應執行有期徒刑
壹年肆月。
丙○○共同以非法方法剝奪人之行動自由，處有期徒刑壹年捌月
，減為有期徒刑拾月; 又共同以加害生命、身體之事，恐嚇他人
，致生危害於安全，處有期徒刑伍月，減為有期徒刑貳月又拾伍
日。應執行有期徒刑壹年。
壬○○共同以非法方法剝奪人之行動自由，累犯，處有期徒刑壹
年捌月，減為有期徒刑拾月; 又共同以加害生命、身體之事，恐
嚇他人，致生危害於安全，累犯，處有期徒刑伍月，減為有期徒
刑貳月又拾伍日。應執行有期徒刑壹年。
癸○○共同以非法方法剝奪人之行動自由，處有期徒刑壹年捌月
，減為有期徒刑拾月; 又共同以加害生命、身體、財產之事，恐
嚇他人，致生危害於安全，處有期徒刑捌月，減為有期徒刑肆月
。應執行有期徒刑壹年壹月。
丁○○、寅○○共同以非法方法剝奪人之行動自由，各處有期徒
刑壹年，減為有期徒刑陸月，如易科罰金，均以新臺幣壹仟元折
算壹日。
丑○○、張讚生均無罪。
    事  實
一、壬○○前於民國95年間因犯竊盜罪，經本院於95年8月17日
    以95年度簡字第2025號判處有期刑3月確定，於95年10月3日
    易科罰金執行完畢。
二、丙○○與丑○○（另為無罪判決，詳後述）為舊識。丑○○
    與己○○共同經營生意，因客戶所支付之支票屆期提示遭退
    票，而受有新臺幣（下同）近千萬元之嚴重虧損。丑○○要
    求己○○須負賠償責任。但己○○則以雙方未約定虧損如何
    處理，且希望與丑○○繼續合作將虧損賺回，而不願意賠償
    。二人因而產生爭議。丑○○乃於95年9月間某日書立委託
    書，委託丙○○代為與己○○洽談前開虧損之分擔。丙○○
    則再商請庚○○出面處理。於95年10月12日及13日，丙○○
    、丑○○與庚○○所邀集之癸○○、壬○○與己○○相約在
    臺北市中山區○○○路○段133號「六福皇宮」洽談。己○○
    同意支付丑○○300萬元，並書立面額300萬元之本票一紙。
    雙方約定於95年10月31日前支付100萬元現金，其餘200萬元
    分期攤還。但己○○並未依約給付。丙○○乃再與己○○相
    約於95年10月31日15時許至址設臺北市大安區○○○路○段
    201 號「統領百貨公司」後方之某泡沫紅茶店內見面商談。
    己○○依約前往，庚○○詢其是否有帶錢，但己○○未帶分
    文，庚○○即出言喝斥: 「沒錢你也敢來。」。並當場要求
    己○○打電話向親朋好友籌款。於己○○與友人聯繫借款之
    際，丙○○、壬○○、癸○○等三人依序到場，因己○○一
    直無法籌得任何款項，庚○○、丙○○、壬○○、癸○○等
    人為達向己○○追討債務之目的，而共同基於妨害自由之犯
    意聯絡，為使己○○繼續想辦法籌款，由庚○○對己○○嚇
    稱: 「要不然砍斷你一手一腳，300萬元就不用還。」等語
    ，致使己○○心生畏懼，不敢率然離去，繼續依其等之要求
    在上址不斷打電話向友人籌款，直至深夜仍無法籌得任何款
    項。己○○要求離開，但庚○○續向其嚇稱: 「要離開可以
    隨時離開，但你的家人要小心一點。」，致其心生畏懼不敢
    離去。庚○○即指示壬○○帶己○○至位於忠孝東路、光復
    南路口附近之某三溫暖過夜，由壬○○負責看守。隔日（即
    95年11月1日）壬○○攜己○○返回上述泡沫紅茶店，命己○○繼續聯絡友人籌款，但迄至當晚己○○仍無法籌得任何
    款項。壬○○乃聯絡丁○○、寅○○二人前來接替夜間看守
    之工作。丁○○、寅○○二人竟基於與其等共同妨害自由之
    犯意聯絡，依壬○○之要求前往泡沫紅茶店，將己○○帶至
    鄰近的漫畫店過夜，但因己○○未帶證件，店家不同意其等
    在該處過夜，丁○○、寅○○乃將己○○帶往鄰近另一家泡
    沫紅茶店過夜。翌日（即95年11月2日）其二人再將己○○
    帶返上開泡沫紅茶店交由庚○○等人處置。己○○連續二夜
    未歸，其母乃向警方報案，並與己○○取得聯繫，得知其現
    所處位址，旋於當日18、19時許，前往泡沫紅茶店。己○○
    見母前來，雖極欲與其一同返家，但因庚○○先前已恫嚇將
    對其家人不利，乃送母親坐上計程車，自己則繼續留在泡沫
    紅茶店籌款。直至當日21時許，己○○向庚○○等人表示無
    法再待下去，並允諾會想辦法籌錢，在95年11月15日前先償
    還150萬元，央求庚○○等人同意其離去。庚○○等人見其
    確實無法籌得任何款項，遂要求其再簽立300萬元本票作為
    保證，且須在該紙本票及先前於六福皇宮已簽妥之本票背面
    以前妻乙○○之名義背書，始得離去。己○○在其等脅迫之
    下，乃依其等之要求另簽立300萬元本票一紙，及以乙○○
    之名義在二紙本票背面背書後，庚○○始讓其離去。庚○○
    等人以此非法方法剝奪己○○行動自由前後共達2日餘之久
    。
三、己○○根本無力籌錢，為免遭遇不測，離開台北避至他處。
    經丙○○多次聯繫仍不得要領。於95年11月初某日，丙○○
    、壬○○等二人乃持己○○所開立，並以乙○○名義背書之
    上開二紙300萬元之本票，前往乙○○位於臺北市○○區○○路上班地點，要求乙○○代尋己○○出面處理。但乙○○
    表示二人已離婚，請其等自行與己○○處理。丙○○、壬○○將上情報告庚○○，其三人為使迫使乙○○負背書人責任
    ，竟另行起意，而共同基於恐嚇之犯意聯絡，與乙○○相約
    於95年11月17日或18日19、20時許，在乙○○位於臺北縣永
    和市住處附近某85度C咖啡店見面。乙○○依約前往，表示
    沒錢可還，也不知己○○之下落。庚○○不滿其態度，即出
    言對其嚇稱: 「不要以為你是女孩子，我們就拿你沒辦法，
    你上班的地方我們都知道。」等語，致乙○○心生畏懼，危
    害於其安全。
四、癸○○為盛業財務管理顧問有限公司員工（盛業公司）。張
    讚生（另為無罪判決，詳後述）與卯○○、謝君梅姊妹間有
    328萬元之債權債務關係。張讚生與卯○○等人因此一債務
    關係，迭生數件民、刑事訴訟案件。張讚生無力催討該筆債
    務，於95年9月27日透過友人之介紹，委託癸○○代為追討
    該筆債務，雙方達成以取回款項之半數作為報酬。癸○○代
    表盛業公司與張讚生簽立合約書後，即邀同庚○○一同處理
    。其二人為向卯○○姊妹人追討債務以賺取報酬之目的，而
    共同基於恐嚇之犯意聯絡，於95年9月底某日，至臺北市○○○○街謝君梅經營之鹽酥雞攤索討該筆借款，但卯○○姊
    妹以所還之款項已超過所欠債務，庚○○即對其等嚇稱: 「
    如果不還錢，就不用談了，店也不用開了」等語，致其等心
    生畏懼。嗣於95年11月2日下午4時許，庚○○、癸○○利用
    處理己○○債務之空檔，與卯○○相約至臺北市○○區○○
    路「門卡提」咖啡店見面商談。癸○○要求卯○○先支付60
    萬元現金，並開立面額90萬元之本票，即同意將謝君梅之前
    開立予陳讚生之本票全部退還。卯○○不同意，癸○○即承
    前開恐嚇之犯意，接續對其嚇稱: 「張讚生人在外面，帶了
    很多兄弟，且有帶傢伙。」等語，庚○○即在一旁打開隨身
    包包，卯○○雖未詳看包包內是否有工具，但已因而心生畏
    懼，而依其等要求支付60 萬元現金，並開立面額90萬元本
    票。癸○○則歸還謝君梅先前開立予張讚生之所有本票。嗣
    雙方繼續就債務之處理商談多次，達成只須再支付50萬元即
    可。其後於96年2月間，卯○○再依約先支付40萬元現金，
    並另行開立二紙面額各5萬元之本票，癸○○則交還卯○○
    先前所開立之90萬元本票，結清卯○○姊妹與張讚生間之所
    有債務。
五、嗣己○○、李祖蘭向警方報案，警方向本院聲請搜索，在庚○○處扣得NOKIA行動電話2支、債權移轉同意書1張、現金
    保管條1張、股票保管明細單清單1張、金龍保全股份有限公
    司增資股股票1張、華南銀行支票2張、影本及退票理由單3
    張、遠東國際商銀支票1張、台北市第二信用合作社支票1張
    ;在丙○○處扣得授權委託書2張; 在癸○○處扣得盛業公司
    合約書1份、債務委託書1份、支票影本2張、起訴書1份、判
    決書1份、戶資資料1份; 在丁○○處扣得便條紙2張、林敬
    堯、魏思瑄、馮偉哲支票等資料、黃德昌戶籍資料、支票退
    票紀錄2張、子○○本票資料3張、梁春財資料2張、道具衝
    鋒槍（含彈匣）1支、NOKIA行動電話2支; 在寅○○處扣得
    NOKIA行動電話3支、筆記本3本; 在壬○○處扣得NOKIA行動
    電話1支等物。
六、案經己○○、乙○○、卯○○宜蘭縣政府警察局移送臺灣臺
    北地方法院檢察署檢察官偵查起訴暨自動檢舉追加起訴。
    理  由
壹、有罪部分:
一、被告之供述及辯解:
  (一)被告庚○○部分:
    訊據被告庚○○矢口否認有何妨害自由及恐嚇等犯行，並辯
    稱: 我不認識也沒見過己○○、乙○○及卯○○，也沒有帶
    己○○去泡沫紅茶店，95年10月31日至95年11月2日我都在
    台中。我也沒有在95年10月12日與己○○達成300萬元清償
    的協議。也沒有指示癸○○與卯○○在咖啡店見面云云。
  (二)被告丙○○部分:
    訊據被告丙○○固坦承與己○○曾於上開時間，約在泡沫紅
    茶店見面，惟矢口否認有何妨害自由及恐嚇等犯行，並辯稱
    : 是由丑○○介紹認識己○○，找己○○至泡沫紅茶店見面
    ，是要談信用狀的事情，不是談丑○○的債務。我並沒有去
    找被害人乙○○云云。
  (三)被告壬○○部分:
    訊據被告壬○○固坦承於上開時、地，曾前往泡沫紅茶店，
    並在該處碰到被告丙○○，以及被告丁○○、寅○○至泡沫
    紅茶店是經由伊的通知至泡沫紅茶店等情不諱，惟矢口否認
    有何妨害自由及恐嚇等犯行，並辯稱: 我沒有看守家文，我
    是去喝茶的，我也沒有陪己○○去漫畫店或另一家泡沫紅茶
    店。我也沒有跟李祖說恐嚇的話，也沒有砸毀乙○○的車云
    云。
  (四)被告癸○○部分:
    訊據被告癸○○固坦承曾在上開時、地與被害人卯○○商談
    張讚生之債權事宜，以及有從卯○○處拿到現金100萬及共
    10萬元之本票等情不諱，惟矢口否認有何妨害自由及恐嚇之
    犯行，並辯稱: （己○○部分）那幾天我從頭到尾都沒有在
    泡沫紅茶店出現。（卯○○部分）我只是去協調而已，是張
    讚生找我去協調的，我沒有跟卯○○說張讚生在外面有帶兄
    弟、傢伙這樣的話云云。
  (五)被告丁○○部分:
    訊據被告丁○○固坦承於上開時間，曾至泡沫紅茶店，到當
    日晚上也有跟己○○至漫畫店及另一家泡沫紅茶店等情不諱
    ，惟矢口否認有何妨害自由之犯行，並辯稱: 我是與壬○○
    相約去喝茶、聊天而已，是己○○自己說無聊要跟我們去另
    一家店的云云。
  (六)被告寅○○部分:
    訊據被告寅○○固坦承於上開時間，曾與丁○○至泡沫紅茶
    店，到當日晚上也有跟己○○至漫畫店及另一家泡沫紅茶店
    等情不諱，惟矢口否認有何妨害自由之犯行，並辯稱: 不是
    我強迫己○○去的云云。
二、證據能力事項:
    被告丙○○辯稱其於警詢所為之陳述，是在為其製作筆錄之
    警員之誘導下所言，無證據能力云云。惟查，證人甲○○於
    本院審理時到庭結證: 丙○○的筆錄是由我訊問，我們採一
    問一答，除了中間有讓他休息外，都是連續陳述。並沒有事
    先教導被告怎麼說。我們搜到授權書後，回到辦公室作筆錄
    ，丙○○就自己說是庚○○，因為我們不是承辦人，所以對
    於案情並不了解，不可能誘導他等語（參本院97年5月8日審
    判筆錄第3-4頁、50頁）; 另證人戊○○於本院審理時結證:
    丙○○的筆錄是我紀錄的，由甲○○詢問，沒有要求被告丙○○配合講出什麼答案，也沒有教他如何講，有提示通聯紀
    錄給被告丙○○看，但沒有刑求丙○○，現場是採一問一答
    等語（參同上日筆錄第48-48頁）。另證人辛○○因婚假無
    法於本院所訂之審理期日到庭作證，經兩造同意後，由受命
    法官進行訊問。證人辛○○於本院訊問時結證稱: 本案是由
    我主辦，是接獲被害人乙○○、己○○之報案，報案時明確
    指證庚○○、壬○○、癸○○、綽號二毛的男子。其他二人
    則是透過通聯紀錄查出的。本案搜索目標有好幾個人，局裡
    人數不足，所以有找其他單位配合，並針對被告作分組。支
    援的人不是很清楚案情，所以，我事先規劃好並告知各組要
    訊問的重點，也有提供竹聯幫組織表給支援的警察等語（參
    本院97年5月19日訊問筆錄）。參以被告丙○○在警詢時所
    為之筆錄，業經本院勘驗並製作勘驗筆錄在案（參本院97年
    5月8日審判筆錄及97年5月12日勘驗筆錄），負責詢問之員
    警確實係採一問一答方式製作筆錄，有關被告丙○○如何取
    得扣案委託書、如何轉託庚○○處理、如何與被害人己○○
    相約在六福皇宮商談、當日商談的結果、如何與己○○相約
    在泡沫紅茶店、其他被告有何人在場、如何找乙○○，以及
    與乙○○見面後所談之細節，均是由被告丙○○自行一字一
    句所為之陳述，期間員警並一再與被告丙○○確認其陳述之
    內容。製作筆錄時間非短，本院勘驗所得筆錄之實際頁數多
    達44頁（參本院97年5月8日審判筆錄第5-48頁）。很多部分
    之詢問，係從被告丙○○之回答內容所延伸，是綜觀筆錄之
    內容，顯非經由警方誘導所為之陳述，被告丙○○上開所辯
    ，並無可採。從而，被告丙○○於警詢中之陳述，於其個人
    部分，自有證據能力。
三、認定被告等人本件犯行所依憑之證據及理由:
(甲)、犯罪事實一部分:
  (一)證人即被害人己○○自95年10月31日15時起至95年11月2日
    21時許止，遭被告庚○○、丙○○、癸○○、壬○○、丁○○、寅○○等人剝奪行動自由，以及接續以上開言詞恐嚇，
    並遭迫簽立本票及背書等情，業據證人己○○於本院審理時
    結證: 丙○○、庚○○、癸○○、丑○○約我在南京東路的
    六福皇宮談，當時談妥300萬元解決，我開300萬的本票。庚○○當場說我要在10月31日前拿出100萬元來。10月31日庚○○約我到忠孝東路的泡沫紅茶店，我於下午3點多赴約，
    到場後就我跟庚○○二人，後來陸陸續續有癸○○、壬○○
    也有來，那時候我說我沒有錢，庚○○就說沒有錢就不要走
    留在這邊，打電話籌錢，然後我就打電話籌錢，但是沒有借
    到錢，斷斷續續打電話打到晚上11點多，也沒有借到錢，我
    說我想走了，庚○○說沒有借到錢就不要走。後來壬○○帶
    我去忠孝東路跟光復南路口的三溫暖過夜。我當時害怕，不
    敢離開。因為庚○○說我要離開可以，但是我的家人要小心
    一點。隔天11月1日11點多，壬○○帶我回到原來那家泡沫
    紅茶店，之後庚○○、癸○○陸續來。丙○○下午時過來，
    我一直打電話到晚上，丁○○、寅○○是11月1號晚上8、9
    點出現，大約晚上快11點多，由換丁○○、寅○○帶我先到
    漫畫店去，但是漫畫店說過夜要有身分證，因為我剛好沒有
    帶身分證，才又去另外一家泡沫紅茶店。他們兩個人看著我
    ，三個人一直坐到11月2日的早上11點多。丁○○、寅○○
    二人帶我回原來的那家泡沫紅茶店。之後庚○○、丙○○、
    癸○○就來了。這段期間，他們是陸陸續續來又陸陸續續離
    開。叫我繼續打電話。後來我媽媽因為找不到我，所以在第
    三天11月2日報警。我媽媽有打電話給我，但是警察沒有來
    。我媽媽是晚上6、7 點來的。當時只有壬○○在看守我。
    但我不敢跟我媽媽一起走，我就送我媽媽上計程車，然後就
    與壬○○繼續待在泡沫紅茶店，待到晚上9點多，庚○○與
    癸○○和丙○○回來，然後我就講說我待不下去，我想走，
    我會想辦法湊錢，他們答應放我走，但是要我再簽另外壹張
    300萬元的本票。癸○○拿本票給我簽的。他們並要我在背
    面上面寫上乙○○的名字，也要我在六福皇宮簽的那張本票
    背面寫上乙○○的名字。庚○○拿五百元給我坐車回家。雙
    方約定11月15日還150萬現金、150萬元的支票。我還是湊不
    到錢，丙○○跟我聯絡要跟我見面。我就跑了等語在案（參
    本院97年4月3日審判筆錄）。此外，並有在被告丙○○所使
    用之包包內起獲之委託書2份扣案可資佐證。
  (二)被告庚○○等人於上開期間所分別使用之行動電話部分:
  (1)行動電話門號0000000000號係被告庚○○所使用之手機門號
    ，業據被告庚○○於警詢及偵查時供陳在案（參偵字第9180
    號卷一第14頁、350頁）。
  (2)行動電話門號0000000000號係被告丙○○所使用之手機門號
    ，業據被告丙○○於警詢及偵查中供陳在案（參偵字第9180
    號卷一第31頁、354頁），被告丙○○於警詢所製作之筆錄
    ，並經本院於97年5月8日及95年5月12日勘驗屬實。
  (3)行動電話門號0000000000號癸○○所使用之手機門號，業經
    本院依職權查明屬實，此有臺灣大哥大回覆之查詢資料在卷
    ，並據被告癸○○於偵查中供陳在案（附於本院141號卷內
    及偵字第9180號卷第356頁）。
  (4)行動電話門號0000000000號係壬○○所使用之手機門號，業
    據被告壬○○於警詢及偵查中供陳在案（參偵字第9180號卷
    一第52頁、358頁）。
  (5)行動電話門號0000000000號係丁○○所使用中手機門號，業
    據被告丁○○於警詢、偵查中供陳在案（參偵字第9180號卷
    一第60頁、360頁）。
  (6)行動電話門號0000000000號係寅○○所使用中手機門號，業
    據被告寅○○於警詢供陳在案（參偵字第9180號卷一第114
    頁）。
  (7)行動電話門號0000000000號係乙○○所使用中手機門號，業
    據被告乙○○於警詢陳明在案（參偵字第9180號卷一第97頁
    ）。
  (8)行動電話門號0000000000號係己○○所使用中手機門號，業
    據被告己○○於警詢陳明在案（參偵字第9180號卷一第89頁
    ）。
  (三)依卷附行動電話門號0000000000號、0000000000號、000000
    0000號、0000000000號、0000000000號、0000000000號等電
    話之雙向通聯紀錄顯示（詳如附表所示，參偵字第7213 號
    卷第145-166頁）:
  於95年10月12日及95年10月13日部分:
  (1)被告庚○○所使用之上開0000000000號行動電話，於12日15
    時許起曾先後發話與被告壬○○聯絡，且依通聯紀錄所顯示
    ，被告庚○○在附表編號一之(一)所示之通聯期間其所使用之
    上開手機之之基地台位址為「南京東路三段178號4樓頂」，
    與址設臺北市○○○路○段133號「六福皇宮」之位址極為接
    近。於13日15時至16時許，與被告丙○○、壬○○聯繫，在
    該期間所在位址亦為「南京東路三段178號4樓頂」。
  (2)被告丙○○所使用之上開0000000000號行動電話於12日16時
    許，先後接獲被告庚○○及己○○之來電，且依通聯紀錄所
    顯示，被告丙○○在附表編號二之(一)所示期間其所使用之上
    開手機之之基地台位址為「南京東路三段118號8樓之1」，
    與「六福皇宮」之位址亦極為接近。於13日15時14分許，接
    獲被告庚○○來電時其在復興北路172號12樓。於15時40分
    許至17時許期間，其所持用手機發、收話時之基地台位址為
    「南京東路三段118號8樓之1，與「六福皇宮」之位址極為
    接近。
  (3)被告壬○○所使用之上開0000000000號行動電話於14時許，
    接獲被告庚○○之0000000000來電時，其當時之基地台位址
    在臺北市○○區○○街及林森北路。但於15:54:31、16:50:
    58再度接獲被告庚○○來電後及回電時，依通聯紀錄所顯示
    ，被告壬○○在附表編號三之(一)所示期間其所使用之上開手
    機之基地台位址已移至「南京東路三段118號8樓之1，與「
    六福皇宮」之位址極為接近。
  (4)綜合上開通聯紀錄顯示，被告庚○○、丙○○及壬○○等人
    在證人己○○所指訴在六福皇宮見面之時間，其等所持用之
    手機所顯示之基地台位址，確實在址設臺北市中山區○○○
    路○段133號之「六福皇宮」附近。參以被告丙○○於警詢時
    坦承與被告庚○○、丑○○等人一同至「六福皇宮」與己○○談，己○○同意以300萬元賠償，並簽下300萬本票等語（
    參本院97年5月8日審判筆錄第10、18、21頁）; 另被告壬○○於警詢時坦承於95年10月12日、13日曾至「六福皇宮」等
    語（參偵字第7213號卷第53頁）。與證人己○○之證詞相一
    致，足認證人己○○上開就其與95年10月12日及13日與被告
    丙○○等人在六福皇宮見面商談債務處理，達成以300萬元
    支付，並開立本票等之證詞非虛，而可採信。
  於95年10月31日至95年11月2日部分:
  (1)被告庚○○部分:
  1.於95年10月31日零時28分12秒在台中市○○區○○路2段236
    號5樓頂接獲壬○○之000000000來電後，於15時12分39秒與
    被告壬○○聯繫時，其使用之行動電話出現基地台位址為臺
    北市○○○路○段201巷15樓頂。自斯時起被告庚○○又陸續
    與他人聯絡，所顯示之基地台位址，分別為敦化南路1段187
    巷37號4樓及忠孝東路四段201巷15樓頂。直至22:14:03始移
    至大安區○○街7號5樓，但一直至95年11月3日22時許為止
    均仍在臺北市、縣區內。
  2.於95年11月1日16時41分37秒起至21時57分52秒止，其使用
    之行動電話出現基地台位址為臺北市○○○路○段201巷15樓
    頂。在上開期間有多通電話係與被告丙○○聯繫。迄至當日
    晚上22時51分23秒最後一通通聯之基地臺位址為臺北縣新店
    市。依通聯紀錄顯示其於95年11月1日整日人均在大臺北地
    區。
  3.於95年11月2日18時零分57秒起至21時9分57秒止，其使用之
    行動電話出現基地台位址在臺北市○○○路○段201巷15樓頂
    及臺北市○○○路○段187巷37號二處交互移動。且依通聯紀
    錄顯示，其當日從6時53分49秒開始以該行動電話門號與他
    人聯繫至19時59分28秒最後一通與他人聯繫期間，其基地臺
    所在位址由臺北縣新店市移至臺北市信義區。足認在此一期
    間，其人確實亦在大臺北地區內。
  (2)被告丙○○部分:
  1.於95年10月31日15時40分55秒起至21時49分42秒發話址，其
    行動電話收發話之基地臺位址均為臺北市○○○路○段209-2
    11號，與證人己○○所指訴遭限制行動自由之地點相近。
  2.於95年11月1日16時12分22秒及16時41分41秒，曾先後與證
    人己○○及被告庚○○連續通話，嗣於21時07分10秒起至22
    時13分28秒止，其行動電話收發話之基地臺位址均為臺北市
    ○○○路4段209-211號，與證人己○○所指訴遭限制行動自
    由之地點相近。
  (3)被告壬○○部分:
  1.於95年10月31日15時47分20秒起至23時12分42秒止，連續與
    被告丁○○通話，其當時之行動電話收、發話基地臺位址均
    為臺北市○○○路○段209-211號，與證人被告丙○○同一期
    間之行動電話基地臺位址完全相同，並與證人己○○所指訴
    遭限制行動自由之地點相近。
  2.於95年11月1日零時40分15秒、6時1分04秒及49秒、8時50分
    47秒、11時54分40秒起至11時54分40秒止，先後與丙○○、
    庚○○收、發話及收、發簡訊。惟自13時26分47秒至17時
    17分35秒，其先後與被告丙○○、丁○○、癸○○、庚○○
    等人多次連繫時，其當時之行動電話收、發話基地臺位址均
    為臺北市○○○路○段209-211號。
  3.於95年11月2日2時49分19秒及3時6分27秒二通發話之基地臺
    位址為臺北市○○○路○段209-211號;15 時23分52秒至20時
    18分24秒之連續15通，除其中一通出現在延吉街60號7樓以
    外，其餘分別出現在上址及忠孝東路4段200號處。
  (4)被告癸○○部分:
  1.於95年10月31日15時12分40秒起至21時26分9秒止，其使用
    之行動電話出現基地台位址，與被告庚○○相同，均為忠孝
    東路4段201巷15樓頂。
  2.於95年11月1日16時5分18秒起至21時36分35秒，其使用之行
    動電話出現基地台位址，在臺北市○○○路○段201巷15樓頂
    與敦化南路1段187巷37號4樓間交互出現。
  3.於95年11月2日19時17分13秒至20時26分24秒，其使用之行
    動電話出現基地台位址，在臺北市○○○路○段201巷15樓頂
    。
  (5)被告丁○○部分:
  1.於95年11月1日15時45分31秒至23時52分22秒，其使用之行
    動電話出現基地台位址在臺北市○○○路○段209號與敦化南
    路1段187巷37號4樓間交互出現。
  2.於95年11月2日零時17分42秒至14時56分21秒，其使用之行
    動電話出現基地台位址在臺北市○○○路○段209號。自18時
    53分39秒至21時2分3秒，其使用之行動電話出現基地台位址
    在臺北市○○○路○段187巷37號4樓。
  (6)被告寅○○部分:
  1.於95年11月1日接獲被告丁○○之聯絡電話後。於21時18分
    38秒開始至95年11月2日18時21分13秒為止，其使用之行動
    電話出現基地台位址在臺北市○○○路○段209-211號。期間
    並曾分別與被告壬○○、庚○○、丙○○、癸○○等人聯繫
    。
  2.被告寅○○於警詢時坦承: 於95年11月1日至2日曾到統領百
    貨後方的泡沫紅茶店，且曾出入漫畫店（參偵字第7213號卷
    第106頁）。
  綜上通聯紀錄之情形，被告庚○○從95年10月31日15時許已
    至臺北，並與被告丙○○、壬○○、癸○○等人之基地臺位
    址相同，且其等自斯時起，以及被告寅○○、丁○○二人自
    95年11月1日下午起，均不時出現在證人己○○所指訴遭人
    限制行動自由之處所附近。且查，被告丙○○於警詢時坦承
    當天曾與被告庚○○、東山（即被告癸○○）等人一同至泡
    沫紅茶店與己○○談等語（參本院97年5月8日審判筆錄第27
    頁）; 於本院審理時坦承確曾去上開泡沫紅店與己○○見面
    。另被告壬○○於警詢時坦承: 與己○○並不認識，於上開
    期間曾至泡沫紅茶店與證人己○○碰面，且在晚上曾帶己○○至他處洗三溫暖，庚○○在場與己○○談債務問題，己○○說要籌錢給他的債主丑○○，現場有庚○○、陳照元、己○○及其母親、友人等語（參偵字第7213號卷第53-54 頁）
    ，及偵查中供承:95 年10月31日當天我有在泡沫紅茶店現場
    等語（參偵字第9180號卷第359頁）。此外，被告丁○○於
    警詢時坦承於上開期間有至泡沫紅茶店與己○○見面，當天
    還有庚○○、癸○○、壬○○、寅○○等人，並帶證人己○○去漫畫店等語（參偵字第7213號卷第80頁）。益認證人己○○上開證詞，亦非虛捏之詞，而可採信。
  (四)至於被告庚○○等人雖分執上詞置辯，但查:
  (1)被告庚○○辯稱: 當時人在臺中云云，顯與上開通聯紀錄所
    顯示之情迥不相牟。又被告庚○○另辯稱: 伊在台中時．不
    會使用上開電話，電話是交由其兄張鴻燕使用云云。但查，
    被告丙○○於警詢時已供明均以上開電話與被告庚○○連繫
    （參本院97年5月8日審判筆錄第11頁）。且查，庚○○所使
    用之上開行動電話，在上述期間，亦曾與其兄弟張鴻燕多次
    連繫（詳如附表所示），若該手機係交付予張鴻燕使用，豈
    非張鴻燕以該電話與自己連絡，此與常情不合，至為顯然。
    是被告庚○○否認於證人己○○指訴遭人限制行動自由之期
    間曾至上開泡沫紅茶店，辯稱其人在臺中云云，均為事後卸
    責之詞，不足採信。
  (2)被告丙○○於本院審理時坦承確曾去上開泡沫紅店與己○○
    見面，但辯稱: 是要談L/C的事情云云。惟此為證人己○○
    所堅詞否認。且查被告丙○○於警詢坦承是受丑○○之委任
    ，代為處理其與己○○間之投資糾紛，其等已與證人己○○
    在六福皇宮談妥以300萬元處理之結果，相約在泡沫紅茶店
    見面。95年10月31日當天是與被告庚○○、東山（即被告癸○○）等人一同至泡沫紅茶店與己○○談等語（參本院97年
    5月8日審判筆錄第27頁）。核與證人己○○之證詞相一致，
    足認被告丙○○於警詢時所為之陳述應為真實。其嗣於本院
    所為之上開辯解，為事後卸責之詞，不足採信。
  (3)被告庚○○等人均辯稱: 在泡沫紅茶店沒有要求證人己○○
    開立300萬元本票云云。經查，本案在被告等人之處所搜索
    時，確實未扣得證人己○○所指訴之300萬元面額之本票。
    但證人己○○於本院審理時堅稱: 被告庚○○要求再另簽立
    300萬元本票，是由癸○○拿空白本票給伊簽的等語（參本
    院97年5月8日審判筆錄第8、9頁）。另證人乙○○亦證稱:
    己○○不見時，丙○○打電話給我，叫我幫己○○還錢。第
    二天，壬○○與丙○○至我位於臺北市○○路店裡，給我看
    兩張各300萬元的本票，背面有我的簽名，我說不是我寫的
    ，他們說不管，就是我的名字等語（參本院同上日筆錄第15
    、16頁）。核亦與證人己○○所證述共開立兩張300萬元本
    票及以乙○○之名字背書之情節相一致。足認證人己○○之
    證詞，可以採信。
  (4)至於被告壬○○、丁○○、癸○○、寅○○、丙○○等人雖
    否認剝奪證人己○○之行動自由，並辯稱: 是己○○自己要
    留下來的，自己要跟著去三溫暖、漫畫店、泡沫紅茶店的云
    云。惟查，承前所述，證人己○○係因無法履行其先前於95
    年10月12日及13日對被告庚○○等人之還款承諾，按其等之
    要求於95年10月31日下午赴泡沫紅茶店與其等面談，證人己○○一至該店，即已向被告庚○○等人表示沒有錢可償還。
    在應被告庚○○等人之要求以電話向親朋友人籌款，均不得
    要領下，迄至95年11月2日下午9時許離開為止，前後長達2
    天2夜餘的時間，證人己○○身旁始終由被告等人輪流陪同
    ，若證人己○○當時可自由行動，衡諸常情，其為何不先返
    家休息，改日再談，而要由被告等人將其攜至各商店，以坐
    姿度過長夜。且於第三天下午6、7點時，證人己○○之母親
    到場關心，並已表明要帶走證人己○○時，證人己○○仍不
    敢與其一同離去。足認證人己○○所證述係因先前遭到被告
    等人恐嚇，以致其不敢離去等語，亦非子虛，而可採信。
  (五)綜合上開各項事證，被告庚○○、壬○○、丁○○、癸○○
    、寅○○、丙○○等人共同以恐嚇之非法方法剝奪被害人己○○之行動自由，並進而強制被告開立本票300萬元1張，及
    在1張300萬元之本票上以乙○○之名義背書之犯行，事證明
    確，洵堪認定．應依法論科。
(乙)、犯罪事實二部分:
  (一)上揭犯罪事實，業據證人乙○○於本院審理時結證: 己○○
    跑路的時候，二毛（經指認為被告丙○○）打電話給我。我
    才知道己○○與他之間有債務關係。二毛叫我出面幫他還錢
    ，我跟他說我跟己○○一點關係都沒有，我們離婚了找我幹
    什麼。第二天壬○○跟二毛跑來我的店裡就是台北市○○路
    店裡，給我看兩張各300萬元的本票，背面有我的簽名，我
    說那不是我寫的，但是他們說不管，就是有我的名字。過了
    幾天壬○○打電話給我，問我說這個錢我有沒有要還。我跟
    他說我沒有能力還錢。壬○○就說不管，後來他們要約我晚
    上在樂華夜市入口的85度C的咖啡廳見面。見面當天有庚○○、二毛，還有壹個我不認識的人。庚○○要我識趣一點，
    不然要拿我前夫的一手一腳扺300萬元，我就說那你去抵啊
    ，庚○○就叫我嘴巴不要那麼硬，不要以為你壹個女孩子家
    我們拿你沒有辦法，你上班的地方我們都知道。後來在22日
    我的車（偵查中證稱係停在臺北市○○路150號前，參偵卷
    第9180號卷第342頁）被砸前、後，壬○○共打了2次電話給
    我，問我方法想出來了沒等語在案（參本院97年4月3日審判
    筆錄）。
  (二)依證人辛○○於審理時所提供之被告壬○○於所使用之0000
    000000行動電話通聯紀錄顯示（附於本院卷內），被告壬○○於95年11月20日23時30分21秒、23時37分08秒時曾接獲證
    人乙○○所使用之0000000000電話，當時其所在位址為臺北
    市中山區○○○路○段74、76號，於95年11月21日零30分23
    秒、1時50分45秒先後兩次發話與乙○○聯繫，此時其基地
    臺位址已移至臺北市○○路139號12樓頂。其後於95年11月
    22日零時51分51秒被告壬○○曾與被告庚○○聯絡，於09分
    44秒與0000000000號行動電話聯繫時，其當時之基地臺位址
    為: 臺北市○○路156-2號東元大樓（K），之後於2時12分
    48秒、2時44分14秒、2時45分9秒密集與被告庚○○聯絡後
    ，於2時54分20秒至3時21分30秒期間，收、發話之基地臺位
    址亦均為臺北市○○路156-2號東元大樓（K）。於3時22分4
    3秒至5時43分06秒期間移至附近之松江路123巷11號，於5時
    46分10秒再回到東元大樓。最後於23時7分30秒再度發話予
    乙○○，此時基地臺移至臺北市中山區○○○路○段74、76
    號處。被告壬○○確實在上開期間與證人乙○○有多次的聯
    繫。
  (三)被告丙○○於警詢時坦承: 第一次去證人乙○○的公司是受
    乙○○的總經理邀約前往與乙○○見面，乙○○的總經理曾
    詢其是怎麼回事。第二次是與鴻烈、東山與起去乙○○家附
    近的82度C咖啡，要問己○○的下落，但乙○○說她不知道
    ，說她已經離婚，她沒有錢不可能幫前夫還，不要來找她等
    語（參本院97年5月8日審判錄錄第39-42頁），及於偵查中
    坦承: 有去乙○○公司見乙○○等語（參偵字第7213號卷第
    355頁）。其所供述與乙○○見面商談之內容與證人乙○○
    所證述其與被告丙○○見面所談之內容大致相符。
  (四)被告壬○○於本院審理時否認曾與乙○○通過電話（參本院
    97年4月3日審判筆錄第19頁），但其所辯顯與通聯紀錄所示
    情形不符。且查，被告壬○○於警詢時坦承: 「我好意幫己○○協調債務問題，才會約乙○○見面。」，以及在警方詢
    其是否曾在95年11月22日23時7分許與乙○○電話聯絡時問
    乙○○「想好辦法沒? 有沒有車回家? 」之問題時，答稱:
    「我只有說﹃你有沒有想辦法? ﹄」，及於偵查中坦承「當
    天我們有通過電話，但沒有講車子的事。」（參偵字第7213
    號卷第55 -56頁、360頁）。核亦與證人乙○○所證述之情
    節相吻合。是被告壬○○之辯解，應為卸責之詞，不足採信
    。
  (五)綜上各項事證，證人乙○○之證詞不僅與通聯紀錄相符，且
    與被告丙○○、壬○○於警詢及偵查中之供詞相吻合，足認
    證人乙○○之證詞核與事實相符，而可採信。被告庚○○、
    丙○○、壬○○三人否認犯行，均為卸責之詞，不足採信。
    從而，被告庚○○、丙○○、壬○○三人共同恐嚇被害人乙○○之犯行，事證明確，洵堪認定。
(丙)、犯罪事實三部分:
  (一)證人卯○○於本院審理時結證稱: 95年9月庚○○、癸○○
    （當庭指認）先到我姐姐（即謝君梅）在漢中街的雞排店找
    我，說張讚生委託他們來要錢。我當時是跟癸○○談，庚○○比較兇，他說如果不還錢，就不用談了，你姐姐的店也不
    用開了。後來他就走掉，我們就繼續跟癸○○談。後來我再
    跟他們約到肯德基繼續談，之後過一個禮拜再約出來我就把
    還張讚生錢的證據拿給他們看。我們講定60萬元處理，後來
    他們說張讚生不願意，所以要我們先籌60萬出來，後續的還
    要再談。11月我籌出60萬元，他們拿支票過來，我去還錢，
    當時是約在臺北市○○路的門卡提咖啡店談。我交60萬元現
    金給他們，他們把我們開給張讚生本票還給我。但是又要我
    開另外一張本票。金額應該是90萬元。我本來不想開本票，
    結果他們說他們是在幫我，他說張讚生帶了一大堆人來，還
    帶了東西在外面等我。外面的人我看不到。但是庚○○、癸○○是說他們是在幫我，他說他們也有東西在包包裡面，但
    是我沒有看到，他的意思是說相信他們，叫我先把本票開出
    來之後再談。我會害怕。空白本票是他們帶來的。但是，是
    癸○○還是庚○○給我，我忘記了，本票就是書店買的那種
    本票。後來這段時間還有陸續再談，印象中後來他們說要再
    還50萬元。後來在96年2月份時候又給了他們40萬元（其中
    不足的3600元係於當天半夜12點前湊足），另外開兩張各5
    萬元的本票。這段時間不止他們來過，我姐姐的店面還被砸
    ，張讚生找很多人來過，是因為害怕所以付錢等語（參本院
    97 年5月8日審判筆錄第52-58頁）。
  (二)證人即共同被告張讚生於本院審理時結證稱: 我委託「阿鴻
    」處理與卯○○的債務，阿鴻叫我拿支票、本票影印本給他
    們看，地點是在板橋一個咖啡廳。癸○○來就說要寫一下委
    託書，我就簽了。後來癸○○說對方要110萬元處理，我答
    應。在95年國曆年底拿到現金20萬元，隔了約1、2個月，又
    拿到現金25萬元，還有2張各5萬元卯○○簽的本票，總共拿
    到45萬元及2張本票。另外55萬元，癸○○說是酬勞等語（
    參本院97年10月22日審判筆錄）。
  (三)被告癸○○於本院審理時坦承於95年9月間曾至被害人卯○○姊姊經營鹽酥雞地點，與證人卯○○姊妹商談其與被告張
    讚生間的債務一次，之後並曾與證人卯○○相約在附近的咖
    啡廳、路邊商談多次，雙方談妥以110萬元解決。伊並曾與
    證人卯○○相約在門卡提咖啡廳見面。證人卯○○先後支付
    60 萬元、40萬元之現金，及10萬元之本票，伊分得55萬元
    現金，餘45萬元現金及10萬元本票交付張讚生等情不諱，所
    供述之商談過程及取款過程與證人卯○○及張讚生所證述之
    情節，大抵相符。參以卷附被告癸○○之0000000000號之95
    年11月1日至95年11月02日及95年11月20日至95年11月22日
    止之行動電話雙向通聯紀錄顯示（分別附於偵字第7213號卷
    第162-163頁及本院卷內）: 95年11月1日15時54分15秒、
    15 時54分45秒、16時10分05秒、16時12分15秒先後接獲證
    人卯○○之來電。其後於18時48分25秒及18時48分45秒與證
    人卯○○互相收、發話一次。95年11月2日13時48分48秒
    、14時20分47秒、16時04分24秒、16時17分26秒、16時27分
    49秒、16時40分25秒、16時40分41秒、21時16分43秒、21時
    17分04秒與證人卯○○互相收、發話（詳如附表所示）。其
    中95年11月2日16時40分25秒、16時40分41秒其二人互為收
    、發話時，被告癸○○所持用之上開行動電話之基地臺位址
    由臺北市大安區○○○路○段201號15樓頂移至臺北市○○區
    ○○路17號3樓頂，與證人卯○○所證述位於成都路之門卡
    提咖啡位址亦相接近。
  (四)卷附被告庚○○所持用之0000000000號行動電話之通聯紀錄
    顯示（參偵字第7213號卷第148頁）: 95年11月2日16時44分
    53秒、16時50分19秒、17時00分07秒、17時21分52秒、17時
    27分18秒、17十41分03秒（詳如附表所示），此時其所持用
    之上開行動電話之基地臺位址與被告癸○○同為臺北市○○
    區○○路17號3樓頂，與證人卯○○所證述位於成都路之門
    卡提咖啡位址亦相接近。且第一次出現之時間為16時44分許
    ，與被告癸○○第一次出現之時間為16時40分許，亦極為接
    近。
  (五)此外，並有在被告癸○○處扣得被告張讚生與盛業財務管理
    顧問有限公司所簽訂之合約書一份、債務委託書、本票6張
    、卯○○姊未所涉之案件起訴書、刑事判決書、戶籍資料等
    扣案可資佐證。
  (六)綜上各項事證，足認證人卯○○之證詞確與事實相符，而可
    採信。被告癸○○及庚○○否認犯行，為卸責之詞，均不足
    採信。從而，本件被告庚○○、癸○○共同恐嚇被害人卯○○之犯行，事證明確，洵堪認定，應依法論科。
三、論罪科刑理由:
  (一)犯罪事實一部分:
  核被告庚○○、丙○○、癸○○、壬○○、丁○○、寅○○
    等人所為，均係犯刑法第302條第1項以非法方法剝奪行動自
    由罪。按「刑法第302條第1項之妨害自由罪，係妨害他人自
    由之概括的規定，故行為人具有一定目的，以非法方法剝奪
    人之行動自由者，除法律別有處罰較重之規定 (例如略誘及
    擄人勒贖等罪)，應適用各該規定處斷外，如以使人行無義
    務之事，或妨害人行使權利為目的，而其強暴脅迫復已達於
    剝奪人行動自由之程度，即祇成立本罪，不應再依同法第30
    4條論處。誠以此項使人行無義務之事，或妨害人行使權利
    之低度行為，應為剝奪人行動自由之高度行為所吸收，不能
    以其目的係在使人行無義務之事，或妨害人行使權利，認為
    係觸犯刑法第302條第1項及第304條第1項之2罪名，依同法
    第55條，從一重處斷。」（最高法院29年上字第2359號判例
    要旨參照）。又按「刑法第302條之妨害自由罪，原包括私
    禁及以其他非法方法剝奪人之行動自由而言。所謂非法方法
    ，當包括強暴、脅迫等情事在內。上訴人以水果刀強押周女
    上其駕駛之自由轎車，剝奪其行動自由，並將車駛向屏東縣
    萬丹公墓途中，周女要求迴車，並表示如不迴車，即跳車云
    云，上訴人於妨害自由行為繼續中，嚇稱如跳車即予輾死等
    語，自屬包含於妨害周女行動自由之同一意念之中。縱其所
    為，合於刑法第305條恐嚇危害安全之情形，仍應視為剝奪
    行動自由之部分行為，原判決認所犯低度之恐嚇危害安全罪
    ，為高度之剝奪行動自由罪所吸收，其法律見解，不無可議
    。」（最高法院74年臺上字第3404號判例要旨）。是被告等
    人雖在以非法方法剝奪被害人己○○期間，曾對被害人為恐
    嚇行為及強令被害人簽署本票、背書等使被害人行無義務之
    事，揆諸前開說明，其恐嚇行為部分，為妨害自由之部分行
    為; 另使被害人行無義務之事部分，為妨害自由所吸收，均
    不另論各該罪名，附此敘明。被告庚○○、丙○○、癸○○
    、壬○○、丁○○、寅○○等六人就上開犯行，有犯意之聯
    絡及行為之分擔，均為共同正犯。被告壬○○前於95年間因
    犯竊盜罪，經本院於95年8月17日以95年度簡字第2025 號判
    處有期刑3月確定，於95年10月3日易科罰金執行完畢，此有
    臺灣高等法院被告前案紀錄表在卷可稽，其因故意犯罪而受
    有期徒刑之執行完畢後，五年內再故意犯本件有期徒刑以上
    之罪，為累犯，應依法加重其刑。
  爰審酌被告庚○○、丙○○、癸○○、壬○○、丁○○、寅
    ○○等人六人為他人索債牟利之犯罪動機，被告六人在該案
    中所擔任之角色，被告庚○○、丙○○、癸○○、壬○○居
    於主導，被告寅○○、丁○○居於看守被害人之地位，被害
    人遭拘禁之期間長達2日2夜餘，被告六人犯後均否認犯行之
    態度等一切情狀，各量處如主文所示之刑。
  被告庚○○、丙○○、癸○○、壬○○、丁○○、寅○○等
    人行為後，中華民國九十六年罪犯減刑條例於民國96年7月1
    6日公布施行，而被告本案犯罪時間為95年10月31日至同年
    11月2日，係在96年4月24日以前，且無不能減刑之事由，合
    於中華民國九十六年罪犯減刑條例第2條第1項第3款之規定
    ，爰依法各減輕其宣告刑2分之1。被告丁○○、寅○○二人
    減刑後之刑未逾有期徒刑6月，爰其二人部分併依刑法第41
    條第1項前段規定，諭知易科罰金之折算標準。
  (二)犯罪事實二部分:
  核被告庚○○、依盛華、壬○○等三人所為，係犯刑法第30
    5條之恐嚇危害安全罪。被告庚○○、丙○○、壬○○等三
    人就上開犯行，有犯意之聯絡及行為之分擔，均為共同正犯
    。至於公訴意旨另認被告壬○○於95年11月20日二天後凌晨
    ，被害人乙○○停在其上班地點之汽車遭不詳姓名年籍之成
    年男子2名砸毀，3小時後即接獲被告壬○○之電話，並出言
    : 「你想好還錢的方法沒? 你有沒有車回去，要不要我們載
    你? 」恐嚇被害人乙○○，致被害人乙○○心生畏懼，連夜
    搬家逃離等語。經查，被害人乙○○固於本院證述: 其坐車
    在被告壬○○打電話與其聯絡後第二天在店門口被砸，以及
    嗣再接獲被告壬○○電話詢其方法想出來了沒等情（參本院
    95年4月3日審判筆錄第17頁）。而承前所述，依卷附之被告
    壬○○所持用之行動電話雙向通聯紀錄顯示，被告壬○○確
    曾於被害人乙○○所指訴之時間，以電話與被害人乙○○聯
    絡，但卷內並無任何有關車輛毀損以及是由何人毀損之相關
    證據。是自難徒憑被害人乙○○之證詞，遽以論定是被告壬○○或其所指示之不詳之人所為。且查，證人乙○○於本院
    審理作證時亦表示: 我當時覺得他是來消遣我的，我沒有搬
    家等語（參本院同上日筆錄第18頁）。是尚難認為被告壬○○等三人另有此部分之恐嚇犯行。惟公訴意旨認此部分如成
    立犯罪，與前開論罪科刑部分有單純一罪，爰不另為無罪之
    諭知，附此敘明。被告壬○○前因犯竊盜罪，經本院號判處
    有期刑3月確定，於95年10月3日易科罰金執行完畢，已如前
    述，其因故意犯罪而受有期徒刑之執行完畢後，五年內再故
    意犯本件有期徒刑以上之罪，亦為累犯，應依法加重其刑。
  爰審酌被告庚○○、丙○○、壬○○等人三人為他人索債牟
    利之犯罪動機、目的、手段，被告三人犯後均否認犯行之態
    度等一切情狀，各量處如主文所示之刑。
  被告庚○○、丙○○、壬○○等人行為後，中華民國九十六
    年罪犯減刑條例於民國96年7月16日公布施行，而被告本案
    犯罪時間為95年11月20日，係在96年4月24日以前，且無不
    能減刑之事由，合於中華民國九十六年罪犯減刑條例第2條
    第1項第3款之規定，爰依法各減輕其宣告刑2分之1。
  (三)犯罪事實三部分:
  核被告庚○○、癸○○等二人所為，係犯刑法第305條之恐
    嚇危害安全罪。被告庚○○、陳昭等二人就上開犯行，有犯
    意之聯絡及行為之分擔，均為共同正犯。被告等人於95年9
    月間及第95年11月2日對被害人卯○○為上開恐嚇行為，係
    基於一個犯罪之目的，所為之數次接續動作，為接續犯。
  爰審酌被告庚○○、癸○○等人二人為他人索債牟利之犯罪
    動機、目的、手段，被告二人犯後均否認犯行之態度等一切
    情狀，各量處如主文所示之刑。
  被告庚○○、癸○○等人行為後，中華民國九十六年罪犯減
    刑條例於民國96年7月16日公布施行，而被告本案犯罪時間
    為95年9月間及95年11月2日，係在96年4月24日以前，且無
    不能減刑之事由，合於中華民國九十六年罪犯減刑條例第2
    條第1項第3款之規定，爰依法各減輕其宣告刑2分之1。
  (四)被告庚○○所犯上開三罪（犯罪事實一至三）、被告丙○○
    所犯上開二罪（犯罪事實一、二）、被告壬○○所犯上開二
    罪（犯罪事實一、二）、被告癸○○所犯上開二罪（犯罪事
    實一、三），並均依刑法第51條第5款規定，分別定其應執
    行刑。
  (五)至於在被告庚○○處扣得NOKIA行動電話2支、債權移轉同意
    書1張、現金保管條1張、股票保管明細單清單1張、金龍保
    全股份有限公司增資股股票1張、華南銀行支票2張、影本及
    退票理由單3張、遠東國際商銀支票1張、台北市第二信用合
    作社支票1張; 在被告丙○○處扣得授權委託書2張; 在被告
    癸○○處扣得盛業公司合約書1份、債務委託書1份、支票影
    本2張、起訴書1份、判決書1份、戶資資料1份; 在被告丁○○處扣得之便條紙2張、林敬堯、魏思瑄、馮偉哲支票等資
    料、黃德昌戶籍資料、支票退票紀錄2張、子○○本票資料3
    張、梁春財資料2張、道具衝鋒槍（含彈匣）1支、NOKIA行
    動電話2支; 在被告寅○○處扣得NOKIA行動電話3支、筆記
    本3本; 在被告壬○○處扣得NOKIA行動電話1支等物，與本
    件並無關連，爰均不另為沒收之諭知，附此敘明。
貳、無罪部分:
一、公訴意旨略以:
  (一)被告丑○○基於教唆恐嚇及妨害自由之故意，於95年間委託
    庚○○、丙○○向被害人己○○催討債務。因被害人己○○
    未依約於同年月31日前支付100萬元。由被告庚○○等人與
    被害人己○○，相約於95年10月31日在臺北市信義區○○○
    路○段「統領百貨公司」後方之泡沫紅茶店內商討如何清償
    ，教唆被告庚○○以「沒錢你也敢來，要不然砍斷你1手1腳
    ，300萬元就不用還」等語恐嚇己○○致己○○心生畏懼，
    且為達向己○○追討債務之目的，教唆被告庚○○夥同被告
    丙○○、癸○○、壬○○、丁○○、寅○○等人自同年月31
    日下午3時許，至晚間11時許，由被告庚○○、丙○○、癸○○等人強押己○○在上開泡沫紅茶店內，限制其行動自由
    ，並要求己○○打電話向親朋好友籌款贖身，夜間則由庚○○指示壬○○再強押己○○至忠孝東路、光復南路口某三溫
    暖休憩看管，不讓其離去。翌日（11月1日）上午10時許，
    壬○○又將己○○強押至上開泡沫紅茶店，己○○在庚○○
    、丙○○、癸○○、壬○○之看管下，繼續打電話籌款，迄
    晚上10點多，仍無法籌措到款項。詎庚○○又指示丁○○、
    寅○○強押己○○至附近漫畫店及另一家泡沫紅茶店內休息
    看守至隔日（11月2日）早上，復強押己○○返回上開泡沫
    紅茶店，仍在庚○○、丙○○、壬○○、癸○○、丁○○、
    寅○○看管下打電話籌款。嗣己○○打電話向其母親求救，
    經其母親打電話報警，警方透過其母親電話詢問是否需到場
    處理，但己○○礙於庚○○等人在旁，遂表示不用了，之後
    其向庚○○表示要走了，而庚○○亦認為強留己○○亦無法
    籌措款項，遂要求己○○10日內籌足150萬元，及再簽立另1
    張300萬本票，連同前1張本票補簽伊前妻李家儀之姓名以示
    連帶負責後方讓己○○離去。事後屆期，庚○○因屢尋己○○未獲，於同年11月間，與丙○○、壬○○等人前往臺北市
    中山區○○路己○○前妻乙○○上班之地點催討上開債務，
    並要求己○○出開處理上開債務，因乙○○置之不理，丙○○、壬○○等人心生不悅，庚○○遂夥同丙○○、壬○○共
    同基於恐嚇之犯意聯絡，約乙○○於11月20日在臺北縣永和
    市之咖啡店內見面，乙○○到場時表示沒錢，也不知己○○
    之下落，致庚○○心生不滿，遂出言「不要以為不敢動手打
    妳，小心妳的車子」等語恐嚇乙○○。嗣2天後凌晨，乙○○停放在上開上班地點之汽車即遭2名不詳姓名成年男子砸
    毀，3小時後即接獲壬○○來電，並出言「你想好還錢的方
    法沒？你有沒有車回去？要不要我們載你？」恐嚇乙○○，
    致乙○○心生畏懼，連夜搬家逃離。
  (二)被告張讚生基於教唆恐嚇之故意，於95年間委託庚○○、癸○○（2人均業已另案起訴）向卯○○催討債務，於同年9月
    間，3次至臺北市○○區○○街卯○○經營之鹽酥雞攤，均
    由庚○○出言「若不還錢，店就別想開」等語恐嚇卯○○，
    致卯○○心生畏懼，同意以60萬元清償積欠張讚生之328萬
    債務，惟庚○○、癸○○事後藉口張讚生不同意以60年萬元
    解決此債務，繼相約於同年11月2日下午4時許，在台北市○○區○○路「門卡迪咖啡店」商談債務。癸○○原先要求卯
    ○○先返還60萬元，並開立1張面額50萬元本票，惟遭卯○○所拒，癸○○當場撥打電話後，向卯○○出言「張讚生人
    在外面，帶很多兄弟，且有帶傢伙」，並由庚○○就將其隨
    身攜帶之包包打開給卯○○觀看，以展示包包內之物品，致
    卯○○誤以為包包內藏有槍械致心生畏懼，遂依指示交付60
    萬元現金及開立面額50萬元之本票與庚○○、癸○○收執，
    再由2人轉交予張讚生。
  (三)因認被告丑○○、張讚生上開所為，分別涉犯刑法第29條第
    1 項、第302條第1項、第305條教唆妨害自由及恐嚇等罪嫌
    。
二、按被告未經審判證明有罪確定前，推定其為無罪。犯罪事實
    應依證據認定之，無證據不得認定犯罪事實，又不能證明被
    告犯罪者，應諭知無罪之判決，刑事訴訟法第154條、第301
    條第1項前段分別定有明文。又認定犯罪事實所憑之證據，
    雖不以直接證據為限，間接證據亦包括在內，然而無論直接
    證據或間接證據，其為訴訟上之證明，須於通常一般之人均
    不致有所懷疑，而得確信其為真實之程度者，始得據為有罪
    之認定，倘其證明尚未達到此一程度，有合理之懷疑存在而
    無從使事實審法院得有罪之確信時，即應由法院為諭知被告
    無罪之判決，最高法院著有76年臺上字第4986號判例可資參
    照。又按刑事訴訟法第161條已於91年2月8日修正公布，其
    第1項規定：檢察官就被告犯罪事實，應負舉證責任，並指
    出證明之方法。因此，檢察官對於起訴之犯罪事實，應負提
    出證據及說服之實質舉證責任。倘其所提出之證據，不足為
    被告有罪之積極證明，或其指出證明之方法，無從說服法院
    以形成被告有罪之心證，基於無罪推定之原則，自應為被告
    無罪判決之諭知，最高法院92年台上字第128號判例參照。
三、公訴意旨認被告丑○○、張讚生分別涉犯上開罪嫌，無非係
    以高訴人己○○、乙○○之指訴、證人丙○○、壬○○於96
    年3月29日之警詢、偵查筆錄、證人丁○○96年3月29日警詢
    、偵查筆錄、證人庚○○、丙○○、壬○○、癸○○、寅○○之行動電話基地臺位址、證人丙○○於97年5月12日警詢
    勘驗筆錄、證人卯○○之證詞、被告癸○○96年3月29日警
    詢、偵查筆錄為其論據。
四、訊據被告丑○○固坦承委託被告丙○○代為向被害人己○○
    催討債務，以及95年10月12日有去六福皇宮與己○○見面等
    情不諱，惟堅詞否認有何教唆妨害自由及恐嚇之犯行，並辯
    稱: 我與丙○○是同事關係，我跟他談到與己○○間的投資
    損失1000萬元的事情，丙○○說他交遊廣闊，可以幫我找合
    法的資產公司處理，我在95年9月間就簽了兩張委託書給他
    ，但過了一段時間，丙○○始終沒有找到，我就跟他說取消
    委託了。我有去六福皇宮見己○○，但沒有談到用300萬元
    解決債務。被告庚○○等人妨害被害人己○○自由、恐嚇被
    害人乙○○的事情，我都沒有參與等語。被告張讚生固亦坦
    承委託被告癸○○代為向被害人卯○○催討債務，並以五五
    分計算報酬，嗣並由被告癸○○與被害人卯○○達成以110
    萬元解決之協議，且已經由被告癸○○取得45萬元現金及10
    萬元本票等情不諱，惟亦堅詞否認有何教恐嚇之犯行，並辯
    稱: 我並沒有要他們用恐嚇的方式，我當時有出具委託書，
    我還告訴他人要不要得到沒關係，但不要用恐嚇等暴力、武
    力的方式，被告癸○○恐嚇被害人卯○○的事情，我都不知
    道，也沒有參與等語。經查:
  (一)被告丑○○部分:
  被告丑○○委託被告丙○○代為向被害人己○○索討債務等
    情，為被告丑○○所不爭執，並有在被告丙○○處扣得之委
    託書可資佐證。至於被告丑○○另辯稱: 早已終止委託關係
    云云，另辯護人為被告辯稱: 委託書無日期，委託手續未完
    成云云。惟查，被告丑○○並未提出任何終止委任關係之證
    據。另查，委任契約之訂定並不以書面為之為必要，於雙方
    意思表示合致時即已成立。本件被告丑○○既已出具委託書
    予被告丙○○，足認其雙方確已達成委託處理債務之意思合
    致，縱契約書上無日期，亦不影響契約之效力。是被告丑○○及辯護人上開所辯各節，均無可採信。
  被告庚○○、丙○○、癸○○、壬○○、丁○○、寅○○於
    上開時、地，以上述妨害自由、恐嚇之方法，私行拘禁被害
    人己○○及恐嚇被害人乙○○等情，固亦有上開所列各項證
    據足證（詳前述有罪部分）。但查:
  (1)依證人即被害人己○○之證詞，被告丑○○於95年10月12日
    曾與被告庚○○等人一同至六福皇宮商討債務處理方案，但
    95年10月31日至95年11月2日在泡沫紅茶店遭限制行動自由
    、恐嚇之過程中，被告丑○○並未到場。而其等在95年10月
    12 日在六福皇宮商談債務時，雙方達成以300萬元解決，由
    證人己○○簽發300萬元本票，於95年10月31日前支付100萬
    元現金，證人己○○係自願簽發本票，並無任何不法手段等
    情，亦據證人己○○於本院審理時結證在案（參本院97年4
    月3日審判筆錄第4頁）。被告庚○○等人係因證人己○○在
    95 年10月31日未依約定支付100萬元現金，始進而與證人己○○相約至泡沫紅茶店見面，因證人己○○到達後仍無法支
    付任何款，其等為催討債務，始對證人己○○施以以上開不
    法手段。此一期間，被告丑○○未曾到場，亦無證據顯示被
    告庚○○等人在此一過程中曾通知被告丑○○，或與被告丑
    ○○商討。被告丑○○在95年10月12日參與協商之過程中，
    被告丙○○等人既未對證人己○○施以不法手段，即取得證
    人己○○同意付款之允諾，是其辯稱: 其主觀上認為被告丙○○等人會以合法方法索債等語，尚非無稽，而可採信。是
    證人己○○之證詞不足為被告丑○○不利認定之依據。
  被告庚○○等人係因在上開限制被害人己○○行動自由期間
    ，以脅迫手段逼被害人己○○以被害人乙○○之名義，在其
    所簽發之本票上背書，使得被告庚○○等人因而取得對於被
    害人乙○○請求付款之憑證，此應非在被告丑○○委託被告
    丙○○當時所得預見。參以證人乙○○於本院審理中作證時
    ，亦未曾提及被告丙○○等人在向其索債、恐嚇過程中，被
    告丑○○有何參與商討或行為分擔。是證人乙○○之證詞，
    雖足以證明其曾遭被告庚○○等人之恐嚇，但不足證明被告
    丑○○教唆被告庚○○等人恐嚇之事實，是證人乙○○之證
    詞，亦不足為被告丑○○不利認定之依據。
  至於被告丙○○、庚○○、癸○○、壬○○、丁○○分別於
    偵查中具結作證及被告癸○○於本院審理中之證詞，均未指
    證被告丑○○曾教唆其等恐嚇、拘禁被害人己○○、乙○○
    ，是其等之證詞，亦不足為被告丑○○不利認定之依據。另
    被告寅○○則均未以證人身分具結作證，其陳述除就其個人
    涉案部分外，對於其他共同被告自無證據能力，不足為被告
    丑○○不利認定之依據。
  此外，復查無其他積極之證據足以證明被告丑○○曾教唆被
    告丙○○等人恐嚇被害人乙○○或以非法方法剝奪被害人己○○之行動自由、恐嚇被害人己○○。既無證據證明被告丑
    ○○有何教唆恐嚇、妨害自由之犯行，揆諸前開規定，自應
    為被告丑○○無罪之諭知。
  (二)被告張讚生部分:
  被告張讚生經由友人之介紹與被告癸○○所代表之盛業公司
    簽訂合約書，委託被告癸○○代為向被害人卯○○、謝君梅
    姊妹及吳文暉索討328萬元債款等情，為被告張讚生所不爭
    執，核與證人即被告癸○○所證述之情節相符（參本院97
    年10月22日審判筆錄），並有合約書、委託書及被告張讚生
    交付予被告癸○○之相關本票、起訴書、判決書影本等債權
    憑證扣案可資佐證。
  被告癸○○與庚○○於上開時、地，以上述恐嚇之方法接續
    恐嚇被害人卯○○，並進而取得100萬元現金及10萬元支票
    等情，固亦有上開所列各項證據足證（詳前述有罪部分）。
    但查，被告張讚生在被告癸○○、庚○○二人與被害人卯○○商討債務及恐嚇、付款之過程中，被告張讚生均未在場。
    而查，盛業公司係合法登記之財務管理公司，該公司之營業
    項目為逾期應收帳款管理服務業，此亦有扣案之經濟部公司
    執照及桃園縣政府營利事業登記證扣案可資佐證。是被告張
    讚生係委託合法經營逾期應收帳款管理服務業之公司，代為
    處理其與被害人卯○○姊妹間之債務，是辯稱: 其主觀上認
    為受任人會以合法方法索債等語，尚非無稽，而可採信。
  證人卯○○於本院審理時證稱: 被告癸○○及庚○○曾對基
    嚇稱: 張讚生帶了一大堆人來，還帶了東西在外面等等語（
    參本院97年5月8日審判筆錄第54頁），但證人卯○○於同日
    另證稱: 外面的人我看不到等語。因此，證人卯○○於當日
    並未確實看到被告張讚生，亦未看到被告張讚生帶了一大堆
    人在外等候，是其證詞不足以證明被告張讚生當天確實帶人
    在外頭等候。上開言詞，應是被告癸○○為催債之目的，而
    對被害人卯○○所為之威嚇之詞，不足為被告張讚生不利認
    定之依據。
  又依被告張讚生及癸○○之供述及證詞，被告癸○○代為索
    回之債權，雙方可各分得一半，是不能排被告癸○○為賺取
    該二分之一之報酬，而自行以上開不法方法索討債務之可能
    。是亦難徒以被告癸○○在索債過程中曾對被害人卯○○施
    以不法恐嚇之手段，即認被告張讚生曾教唆其為上開行為。
  此外，復查無其他積極之證據足以證明被告張讚生曾教唆被
    告癸○○、庚○○恐嚇被害人卯○○。既無證據證明被告張
    讚生有何教唆恐嚇之犯行，揆諸前開規定，自應為被告張讚
    生無罪之諭知。
據上論斷，應依刑事訴訟法第299條第1項前段、第301條第1項，
刑法第28條、第302條第1項、第305條、第47條第1項、第41條第
1項前段、第51條第5款，刑法施行法第1條之1，中華民國九十六
年罪犯減刑條例第2條第1項第3款、第7條、第9條，判決如主文
。
本案經檢察官楊智綸到庭執行職務
中    華    民    國    98    年    1     月    23    日
                  刑事第四庭  審判長法  官  郭惠玲
                                    法  官  李明益
                                    法  官  李桂英
上正本證明與原本無異。
如不服本判決應於收受送達後10日內向本院提出上訴書狀，並應
敘述具體理由；其未敘述上訴理由者，應於上訴期間屆滿後20日
內向本院補提理由書（均須按他造當事人之人數附繕本）「切勿
逕送上級法院」。告訴人或被害人如對於本判決不服者，應具備
理由請求檢察官上訴，其上訴期間之計算係以檢察官收受判決正
本之日期為準。
                                   書記官  嚴君珮
中    華    民    國    98    年    1     月    23    日
附錄本案論罪科刑法條全文:
中華民國刑法第302條
（剝奪他人行動自由罪）
私行拘禁或以其他非法方法，剝奪人之行動自由者，處5年以下
有期徒刑、拘役或3百元以下罰金。
因而致人於死者，處無期徒刑或7年以上有期徒刑，致重傷者，
處3年以上10年以下有期徒刑。
第 1 項之未遂犯罰之。
中華民國刑法第305條
（恐嚇危害安全罪）
以加害生命、身體、自由、名譽、財產之事，恐嚇他人致生危害
於安全者，處2年以下有期徒刑、拘役或3百元以下罰金。
附表:
一、被告庚○○所持用之0000000000行動電話通聯情形:
  (一)95/10/12部分:
    於以下發話及受話之基地臺位址均為: 臺北市○○○路○段
    178 號4樓頂。接近址設臺北市○○○路○段133號「六福皇
    宮」附近。
    15:54:30發話至0000000000壬○○
    16:00:44發話至0000000000丙○○
    16:50:56發話至0000000000壬○○
    16:53:18受話自0000000000壬○○
    17:10:17發話至0000000000張鴻燕
    17:13:37受話自0000000000張鴻燕
    17:14:24發話至0000000000張鴻燕
    17:23:38受話自0000000000張鴻燕
  (二)95年10月13日部分:
    於以下發話及受話之基地臺位址均為: 臺北市○○○路○段
    178 號4樓頂。
    15:14:14發話至0000000000丙○○
    16:06:04受話自0000000000
    00:07:07受話自0000000000壬○○
    16:58:40發話至0000000000丙○○
  (三)95/10/31部分:
  1.00:28:12受話自0000000000壬○○，顯示其基地臺位址為:
    台中市○○區○○路2段236號5樓頂。
  2.於以下發話及受話之基地臺位址均為: 臺北市大安區○○○
    路○段201號15樓頂。
    15:12:39發話至0000000000壬○○
    16:21:50發話至0000000000
    00:23:57受話自0000000000
    00:01:42發話至0000000000
    00:25:16發話至0000000000
    00:35:22發簡訊至0000000000
    00:35:31收簡訊至0000000000
    00:36:06受話自0000000000
    00:41:25發簡訊至0000000000
    00:41:36收簡訊至0000000000
    00:18:00受話自0000000000丙○○
    20:29:51受話自0000000000丙○○20:45:06受話自
    0000000000 20:53:32受話自0000000000 21:59:04發話至
    0000000000壬○○
  3.15:12:39已至台北上址，發話至0000000000壬○○後不時出
    現在敦化南路一段187巷37號4樓及忠孝東路四段201巷15 樓
    頂，直至22:14:03始移至大安區○○街7號5樓，但一直仍在
    臺北市、縣區內。
  (四)95/11/1部分:
    於以下發話及受話之基地臺位址為: 臺北市○○○路○段187
    巷37號4樓及忠孝東路4段201巷15樓頂等二處地點交互出現
    16:41:37發話至0000000000丙○○
    16:48:34受話自0000000000
    00:00:32受話自0000000000
    00:23:33受話自0000000000
    00:25:33受話自0000000000
    00:26:44發話至0000000000丙○○
    17:27:42發話至0000000000高銘鴻
    17:36:47受話自0000000000高銘鴻
    17:37:36發話至0000000000丙○○
    17:38:49發話至0000000000
    00:40:20發話至0000000000
    00:12:33受話自0000000000
    00:23:49受話自0000000000
    00:43:07受話自0000000000張鴻燕
    19:10:39發話至0000000000
    00:33:06受話自0000000000
    00:16:57受話自0000000000
    00:29:51受話自0000000000丙○○
    20:31:39受話自0000000000
    00:57:52發話至0000000000
  (五)95/11/2部分:
  1.以下發話及受話之基地臺位址為: 臺北市○○○路○段18 7
    巷37號4樓及忠孝東路4段201巷15樓頂等二處地點交互出現
    18:00:57發話至0000000000
    00:31:21發話至0000000000
    19:45:24發話至0000000000
    00:47:02受話自0000000000
    00:29:53發話至0000000000
    00:05:02受話自0000000000丙○○
    21:09:57受話自0000000000
  0.之後於21:39:29出現在臺北縣深坑23:58:10再度出現在忠孝
    東路上址，發話至0000000000。
  (六)95/11/2部分:
    於以下發話及受話之基地臺位址為:臺北市○○區 ○○路
    17號3樓頂。
    16:44:53發話至0000000000高銘鴻
    16:50:19受話自0000000000
    00:00:07受話自0000000000壬○○
    17:21:52受話自0000000000高銘鴻
    17:27:18受話自0000000000丙○○
    17:41:03發話至0000000000高銘鴻
二、被告丙○○所持用之0000000000行動電話通聯情形:
  (一)95/10/12部分:
    於以下發話及受話之基地臺位址為: 臺北市○○○路○段118
    號8樓之1。
    16:00:45受話自0000000000庚○○
    16:01:40受話自0000000000己○○
    16:36:45發話至0000000000
    00:39:07受話自0000000000
    00:00:05受話自0000000000
    00:01:31受話自0000000000
    00:11:13受話自0000000000
  (二)95/10/13部分:
    於15:14:15受話自0000000000庚○○，當時顯示基地臺位址
    為復興北路172號12樓。但於以下發話及受話之基地臺位址
    為: 臺北市○○○路○段118號8樓之1。
    15:40:00受話自0000000000己○○
    15:52:32發話至0000000000己○○
    16:08:04發話至0000000000
    00:36:13受話自0000000000
    00:58:41受話自0000000000庚○○
    17:09:41發話至0000000000
    00:13:02受話自0000000000
    00:18:25發話至0000000000
  (三)95/10/31部分:
    於以下發話及受話之基地臺位址為:臺北市大安區○○○路
    ○段209-211號。
    15:40:55受話自0000000000
    00:13:23受話自0000000000
    00:14:28受話自0000000000
    00:28:22發話至0000000000
    00:31:13受話自0000000000
    00:37:25受話自0000000000
    00:46:35受話自0000000000
    00:47:16收簡訊自0000000000
    00:48:07發話至0000000000
    00:51:33受話自0000000000
    00:54:28發話至0000000000
    00:58:17受話自0000000000
    00:00:48發話至0000000000
    00:25:11發話至0000000000
    00:30:45收簡訊至0000000000
    00:31:40發簡訊至0000000000
    00:58:12收簡訊自0000000000
    00:03:08受話自0000000000
    00:05:52發話至000000000000000000
    00:07:21受話自0000000000
    00:13:50受話自0000000000
    00:16:01受話自0000000000
    00:25:14受話自0000000000
    00:34:15受話自0000000000
    00:49:42發話至0000000000
  (四)95/11/1部分:
  1.於以下發話及受話之基地臺位址為: 臺北市大安區○○○路
    ○段320號12樓頂。
    15:52:50發話至0000000000
    00:12:22受話自0000000000己○○
    16:41:41受話自0000000000庚○○
    16:47:30受話自0000000000
    00:19:41受話自0000000000
  0.於以下發話及受話之基地臺位址為: 臺北市大安區○○○路
    ○段209-211號。
    21:07:10發話至0000000000
    00:22:40發話至0000000000
    00:39:22受話自0000000000
    00:40:30發簡訊至0000000000
    00:44:43發話至0000000000
    00:45:44發話至0000000000
    00:54:28發話至0000000000
    00:56:58發話至0000000000
    00:05:11受話自0000000000己○○
    22:10:04收簡訊至0000000000
    00:11:03收簡訊至0000000000
    00:11:03發簡訊至0000000000
    00:11:08收簡訊至0000000000
    00:13:28發話至0000000000
0、被告壬○○所持用之 00000000000行動電話通聯情形:
  (一)95/10/12部分:
    於14:11:32及14:13:14在臺北市○○區○○街及林森北路接
    獲0000000000被告庚○○之電話。但於以下發話及受話之基
    地臺位址為: 臺北市○○○路○段118號8樓之1。
    15:54:31受話自0000000000庚○○
    16:50:58受話自0000000000庚○○
    16:53:19發話至0000000000庚○○
    17:10:12受話自0000000000
  (二)95/10/31部分:
  1.以下發話及受話之基地臺位址為: 臺北市大安區○○○路○
    段209-211號。
    15:47:20發話至0000000000丁○○
    16:37:44發話至0000000000丁○○
    17:22:51發話至0000000000丁○○
    17:59:38發話至0000000000丁○○
    18:15:00發話至0000000000
    00:43:26受話自0000000000丁○○
    18:44:35發話至0000000000丁○○
    18:48:26發話至0000000000丁○○
    18:50:41受話自0000000000丁○○
    19:07:51發話至0000000000丁○○
    19:26:41受話自0000000000
    00:35:39發話至0000000000丁○○
    19:40:16受話自0000000000丁○○
    20:33:26發話至0000000000丁○○
    20:58:23受話自0000000000
    00:00:26受話自0000000000
    00:59:08受話自0000000000庚○○
    22:05:24受話自0000000000
    00:47:22受話自0000000000
    00:52:11受話自0000000000丁○○
    22:57:14受話自0000000000
    00:04:35受話自0000000000張鴻燕
    23:09:19受話自0000000000庚○○
    23:12:42發話至0000000000庚○○
  2.於以下發話及受話之基地臺位址為: 臺北市○○○路○段320
    號12樓頂。
    23:45:46受話自0000000000壬○○
    23:47:29發話至0000000000壬○○
    23:49:12受話自0000000000庚○○
    23:54:36受話自0000000000壬○○
  (三)95/11/1部分:
  1.於以下發話及受話之基地臺位址為: 臺北市○○○路○段320
    號12樓。
    00:16:30受話自0000000000
    00:19:54受話自0000000000
    00:21:39受話自0000000000
    00:40:15受話自0000000000丙○○
    00:40:49受話自0000000000
    00:51:18受話自0000000000
    00:53:09發話至0000000000
    00:54:53發話至0000000000
    00:55:50發話至0000000000
    00:59:47受話自0000000000
    00:01:59發話至0000000000
    00:06:00發話至0000000000
    00:07:23發話至0000000000
    00:07:51受話自0000000000
    00:09:33發話至0000000000
    00:11:00發話至0000000000
    00:15:50發話至0000000000
    00:19:24發話至0000000000
    00:20:18發話至0000000000
    00:29:25發話至0000000000
    00:57:22受話自0000000000丁○○
    02:16:05受話自0000000000
    00:44:03發簡訊至0000000000
    00:45:34發簡訊至0000000000
    00:19:12受話自0000000000
    00:29:48受話自0000000000丁○○
    04:34:03受話自0000000000丁○○
    04:35:32發話至0000000000丁○○
    06:01:04收簡訊至0000000000庚○○
    06:01:49發簡訊至0000000000庚○○
    08:50:47受話自0000000000丙○○
    11:54:40發話至0000000000庚○○
  2.於以下發話及受話之基地臺位址為: 臺北市○○○路○段
    209-211號。
    13:26:47受話自0000000000
    00:27:30受話自0000000000丙○○
    14:58:19受話自0000000000
    00:05:00發話至0000000000丁○○
    15:17:09收簡訊至0000000000
    00:22:24受話自0000000000癸○○
    15:23:37發話至0000000000丁○○
    15:25:02發話至0000000000
    00:33:45受話自0000000000張鴻燕
    15:56:25受話自0000000000
    00:09:58受話自0000000000庚○○
    17:17:35發話至0000000000
    於以下發話及受話之基地臺位址為: 臺北市○○○路○段
    320號12樓頂。
    18:24:59受話自0000000000癸○○
    之後即陸續出現在南港、汐止、三重等處。
  (四)95/11/02部分:
  1.於以下發話及受話之基地臺位址為: 臺北市○○○路○段
    209-211號。
    02;49:19發話至0000000000丁○○
    03:06:27發話至0000000000
  0.之後於03:11:08即出現在中山區○○○路、桃園、深坑等處
  3.14:51:13至17:00:12連續發、受話與被告庚○○所持用之
    0000000000行動電話連續達9通。自第二通即14時52分45秒
    開始，即出現在臺北市○○○路○段209-211號。
    於以下發話及受話之基地臺位址為: 臺北市○○○路○段209
    -211號。
    14:52:45受話自0000000000庚○○
    15:23:52發話至0000000000庚○○
    15:36:57發話至0000000000庚○○
    （15:39:23發話至0000000000庚○○之基地臺位址為忠孝東
      路4段200號（K））
    16:50:32發話至0000000000庚○○
    （16:00:41受話自0000000000庚○○之基地臺位址為延吉街
      60號7樓（K）」
    16:05:56受話自0000000000庚○○
    17:00:12發話至0000000000庚○○
    17:01:50受話自0000000000
    00:35:59發話至000000000000
    00:38:35發話至000000000000
    00:07:40發話至000000000000
    00:17:17受話自0000000000癸○○
    19:44:19發簡訊至0000000000
    00:50:57受話自0000000000
    00:51:25受話自0000000000
    00:51:59發話至000000000000
    00:54:48發話至000000000000
    00:56:44發話至000000000000
    00:15:19受話自0000000000
    00:18:24受話自0000000000
  0.於當日21:56:05始出現在民權東路1段
  (五)95/11/22部分:
  1.00:51:51受話自0000000000號庚○○（基臺地位址為: 臺北
    市○○○路○段74、76號（k）。
  2.01:09:44受話自0000000000（基地臺位址為: 臺北市○○路
    156-2號東元大樓（K）。
  3.02:12:48及02:44:14及02:45:09與庚○○之0000000000號收
    發簡訊聯絡（基臺地位址為: 臺北市○○○路○段74、76號
    （k）。
  4.02:54:20至03:21:30與他人聯絡，顯示其基地臺位址為: 臺
    北市○○路156-2東元大樓（K）。
  5.03:22:43至05:43:06收發簡訊，顯示其基地臺位址為: 臺北
    市○○路123巷11號長春國宅。
  6.05:46:10與丁○○之0000000000聯絡，顯示其基地臺位址為:
    臺北市○○路156-2東元大樓（K）。
四、被告癸○○所持用之0000000000行動電話通聯情形:
  (一)95/10/31部分:
    於以下發話及受話之基地臺位址為: 臺北市○○○路○段
    201號15 樓頂。
    15:12:40受話自0000000000
    00:03:40受話自0000000000
    00:09:35受話自0000000000
    00:12:43發話至0000000000張鴻燕
    （18:17:46受話自0000000000張鴻燕、19:14:37收簡訊至
       0000000000、19:14:49收簡訊至0000000000之基地臺位
       址為臺北市大安區○○○路○段187巷37號4樓）
    20:45:46受話自0000000000
    00:26:09受話自0000000000
  (二)95/11/01部分
    於以下發話及受話之基地臺位址為: 臺北市○○○路○段201
    號15樓頂及大安區○○○路○段187巷37號4樓交互出現。
    16:05:48發話至0000000000
    00:10:05受話自0000000000卯○○
    16:12:15受話自0000000000卯○○
    16:19:10受話自0000000000
    00:22:01發話至0000000000高銘鴻
    17:13:15受話自0000000000
    00:39:28受話自0000000000
    00:24:55發話至0000000000壬○○
    18:25:30發話至0000000000
    00:30:18發話至0000000000
    00:35:27受話自0000000000
    00:39:31發話至0000000000壬○○
    18:48:28發話至0000000000卯○○
    18:48:45受話自0000000000卯○○
    19:23:14受話自0000000000
    00:14:27發話至0000000000
    00:28:40發話至0000000000
    00:36:35發話至0000000000
  (三)95/11/2部分:
  1.以下發話及受話之基地臺位址為: 臺北市○○區○○路17
    號3樓頂。
    16:40:25發話至0000000000卯○○
    16:40:41受話自0000000000卯○○
    16:42:16受話自0000000000壬○○
    16:49:37發話至0000000000壬○○
    16:53:16發話至0000000000壬○○
    16:53:58發話至0000000000
    00:05:12受話自0000000000
  0.以下發話及受話之基地臺位址為: 臺北市○○○路○段
    201號15樓頂。
    19:17:13發話至0000000000壬○○
    19:32:37受話自0000000000
    00:55:42受話自0000000000
    00:13:47發話至0000000000
    00:26:24受話自0000000000
0、被告寅○○所持用之0000000000行動電話通聯情形:
  (一)95/11/01部分:
  1.17:06:19接獲丁○○0000000000電話後，至21:14:33與丁○○互相多次發、受話及於21:15:17接獲壬○○電話。
  2.以下發話及受話之基地臺位址為: 臺北市○○○路○段209-2
    11號。
    21:18:38受話自0000000000
    00:30:40發話至0000000000壬○○
    21:57:56受話自0000000000庚○○
    22:47:31發話至0000000000
    00:48:27發話至0000000000
    00:52:57發話至0000000000庚○○
    22:59:39受話自0000000000庚○○
    23:55:33受話自0000000000
  (二)95/11/2部分
    以下發話及受話之基地臺位址為: 臺北市○○○路○段209-2
    11號。
    00:02:03受話自0000000000
    00:16:46受話自0000000000
    00:26:01受話自0000000000
    00:27:25發話至0000000000
    00:28:02受話自0000000000
    00:42:14受話自0000000000
    00:25:16受話自0000000000
    00:13:54受話自0000000000
    00:19:03發話至0000000000壬○○
    12:00:30發話至0000000000
    00:03:14受話自0000000000
    00:06:15受話自0000000000
    00:41:10受話自0000000000
    00:57:18受話自0000000000丙○○
    14:24:26收簡訊至0000000000癸○○
    14:47:49受話自0000000000壬○○
    14:55:31受話自0000000000丙○○
    14:56:28受話自0000000000丁○○
    14:57:04受話自0000000000
    00:16:07發簡訊至0000000000
    00:16:30發簡訊至0000000000
    00:27:50受話自0000000000
    00:44:26發話至0000000000
    00:48:19發簡訊至0000000000
    00:28:11發話至0000000000
    00:21:13受話自0000000000
0、被告丁○○所持用之0000000000行動電話通聯情形:
  (一)95/11/1部分:
    以下發話及受話之基地臺位址為: 臺北市大安區○○○路○
    段209號及敦化南路1段188號10樓（F）二處移動。
    15:45:31受話自0000000000
    00:58:46受話自0000000000
    00:06:13發話至0000000000
    17:14:21發話至0000000000
    00:28:59受話自0000000000壬○○
    18:30:30發話至0000000000
    18:33:58發話至0000000000
    18:37:48發話至0000000000
    19:12:17受話自0000000000
    00:17:45發話至0000000000壬○○
    19:30:37受話自0000000000
    00:23:30受話自0000000000
    20:23:53受話自0000000000
    00:30:15發話至0000000000
    00:31:31受話自0000000000
    00:33:46受話自0000000000
    00:44:17發簡訊至0000000000
    00:48:17發簡訊至0000000000
    00:49:03發話至0000000000
    00:53:43受話自0000000000
    20:56:20發簡訊至0000000000
    00:59:22發簡訊至0000000000
    00:59:23發簡訊至0000000000
    00:05:33發話至0000000000
    00:06:44發簡訊至0000000000
    00:14:14發簡訊至0000000000
    00:14:26發話至0000000000
    00:16:25發話至0000000000
    00:35:19發話至0000000000
    00:15:26發話至0000000000壬○○
    23:16:20發話至0000000000
    00:18:01發話至0000000000
    00:25:37發話至0000000000
    00:52:22受話自0000000000壬○○
  (二)95/11/2部分:
  1.以下發話及受話之基地臺位址為: 臺北市大安區○○○路○
    段209號
    00:17:42受話自0000000000
    00:47:50受話自0000000000
    00:52:39受話自0000000000壬○○
    02:49:12受話自0000000000壬○○
    03:30:38受話自0000000000壬○○
    03:33:03發話至0000000000壬○○
    04:14:39發話至0000000000
    00:15:47發話至0000000000壬○○
    04:16:39受話自0000000000
    00:19:11受話自0000000000
    00:35:47發話至0000000000
    00:31:48受話自0000000000壬○○
    12:06:48發話至0000000000
    00:07:41發話至0000000000
    00:18:48發話至0000000000壬○○
    13:47:17受話自0000000000壬○○
    14:08:42發話至0000000000壬○○
    14:09:36發話至0000000000壬○○
    14:12:33發話至0000000000
    00:14:13發話至0000000000壬○○
    14:46:42受話自0000000000
    00:50:40發話至0000000000壬○○
    14:56:21發話至0000000000
  2.之後自18:53:39至21:02:03址收發多次發、受話及收發簡訊
    其基地臺位址為: 臺北市○○○路○段188號10樓（F）。


司法院資訊處製作；財團法人民間司法改革基金會備份。
